臺灣新北地方法院刑事判決
110年度審易字第2226號
公  訴  人  臺灣新北地方檢察署檢察官
被      告  張晉文


上列被告因竊盜案件，經檢察官提起公訴（110年度偵字第38840
、40497號），被告於本院準備程序中就被訴事實為有罪之陳述
，經本院裁定進行簡式審判程序，判決如下：
    主  文
張晉文犯竊盜罪，處罰金新臺幣壹萬元，如易服勞役，以新臺幣
壹仟元折算壹日；未扣案之犯罪所得新臺幣伍佰元沒收，於全部
或一部不能沒收或不宜執行沒收時，追徵其價額。又犯竊盜罪，
處罰金新臺幣參仟元，如易服勞役，以新臺幣壹仟元折算壹日；
未扣案之犯罪所得50嵐烏龍鮮奶茶壹杯、擴香瓶壹瓶、A3電池壹
顆、絲滑奶香圓麵包壹盒，均沒收之，於全部或一部不能沒收或
不宜執行沒收時，追徵其價額。應執行罰金新臺幣壹萬貳仟元，
如易服勞役，以新臺幣壹仟元折算壹日。
    事  實
一、張晉文意圖為自己不法之所有，基於竊盜之犯意，分別為下
    列行為： 
　㈠於民國110年7月3日17時55分許，在新北市○○區○○街000號之
    彩券行前，趁李志慶進入彩券行之際，徒手竊取李志慶所有
    放置在停放於該處之車牌號碼000-0000號普通重型機車前置
    物槽內之行動電話1支（價值新臺幣【下同】4,800元），得
    手後旋即離去，並於同年7月5日，將竊得之上開行動電話以
    5百元之價格變賣予某不知情之通訊行。嗣李志慶發覺遭竊
    報警處理，經警調閱監視器錄影畫面後，始循線查悉上情。
　㈡於110年8月2日16時10分許，在新北市○○區○○街00號之全聯福
    利中心蘆洲中華門市前，趁潘姵綺進入該門市之際，徒手竊
    取潘姵綺所有掛在停放於該處之車牌號碼000-0000號普通重
    型機車上之50嵐烏龍鮮奶茶1杯、擴香瓶2瓶、B4電池1盒（1
    盒60顆）、A3電池2盒（1盒60顆）及絲滑奶香圓麵包1盒（
    價值共計576元），得手後旋即離去。嗣潘姵綺發覺遭竊報
    警處理，經警調閱監視器錄影畫面後，始循線查悉上情，並
    扣得擴香瓶1瓶、B4電池1盒、A3電池2盒（其中1盒已使用1
    顆，餘59顆；業已發還潘姵綺）。
二、案經李志慶、潘姵綺訴由新北市政府警察局蘆洲分局報告臺
    灣新北地方檢察署檢察官偵查起訴。 　　
    理  由
壹、程序方面：
    本件被告張晉文所犯係死刑、無期徒刑、最輕本刑為3年以
    上有期徒刑以外之罪，其於準備程序中就被訴事實為有罪之
    陳述，經法官告知簡式審判程序之旨，並聽取公訴人及被告
    、辯護人之意見後，依刑事訴訟法第273條之1第1項規定，
    裁定本案改依簡式審判程序審理，且依刑事訴訟法第273條
    之2及第159條第2項規定，不適用傳聞法則有關限制證據能
    力之相關規定，合先敘明。
貳、實體方面：
一、上揭犯罪事實，業經被告張晉文於警詢時、本院準備程序及
    審理時均坦承不諱；犯罪事實一㈠部分，核與證人即告訴人
    李志慶於警詢中之證述相符，並有監視器錄影畫面截圖照片
    37張、涉嫌人路徑圖1張、職務報告1份、警方盤查被告現場
    照片3張、監視器錄影畫面光碟1片在卷可稽（見110年度偵
    字第40497號偵查卷第10至21頁）；犯罪事實一㈡部分，核與
    證人即告訴人潘姵綺於警詢中之證述相符，並有新北市政府
    警察局蘆洲分局扣押筆錄、扣押物品目錄表各1份、贓物認
    領保管單1紙、監視器錄影畫面截圖照片9張、購買證明翻拍
    照片3張、偵辦竊盜案照片5張、監視器錄影畫面光碟1片在
    卷可佐（見110年度偵字第38840號偵查卷第13至15、17至26
    頁），足認被告之自白與事實相符，洵堪採為認定事實之依
    據。本案事證明確，被告犯行，均堪認定，應依法論科。
二、論罪科刑：
  ㈠核被告就犯罪事實一㈠、㈡所為，均係犯刑法第320條第1項之
    竊盜罪（共2罪）。
  ㈡被告所犯上開2罪間，犯意各別，行為互殊，應予分論併罰。
  ㈢爰審酌被告正值青壯，不思以正當途徑賺取所需，任意竊取
    他人財物，造成告訴人李志慶、潘姵綺財物之損失，欠缺尊
    重他人財產權之觀念，惟念其前無犯罪紀錄，有臺灣高等法
    院被告前案紀錄表在卷可參，素行尚佳，且犯後始終坦承犯
    行，態度尚可，並兼衡其於本院審理時自陳係因疫情失業後
    因飢餓始為本案犯罪之動機、目的、手段、各次竊得財物之
    價值，部分竊得財物業經尋獲發還告訴人潘姵綺，及其自陳
    國中肄業之智識程度、現從事快遞工作、無須撫養家人之生
    活狀況等一切情狀，分別量處如主文所示之刑，且均諭知如
    易服勞役之折算標準，並定其應執行之刑暨諭知如易服勞役
    之折算標準，以資懲儆。
三、沒收：
  ㈠按犯罪所得，屬於犯罪行為人者，沒收之；前2項之沒收，於
    全部或一部不能沒收或不宜執行沒收時，追徵其價額；第1
    項及第2項之犯罪所得，包括違法行為所得、其變得之物或
    財產上利益及其孳息；犯罪所得已實際合法發還被害人者，
    不予宣告沒收或追徵，刑法第38條之1第1項前段、第3項、
    第4項、第5項分別定有明文。
  ㈡查，被告就犯罪事實一㈠竊得之行動電話1支，已以5百元之價
    格變賣予不知情之通訊行一節，業經被告於警詢時供述明確
    ，就此部分竊得財物變價換取之5百元，亦屬犯罪所得，且
    未實際發還告訴人李志慶，爰依刑法第38條之1第1項前段、
    第3項、第4項規定，於被告所犯該次犯行項下宣告沒收，於
    全部或一部不能沒收或不宜執行沒收時，追徵其價額。另就
    犯罪事實一㈡竊得之50嵐烏龍鮮奶茶1杯、擴香瓶2瓶、B4電
    池1盒（1盒60顆）、A3電池2盒（1盒60顆）及絲滑奶香圓麵
    包1盒，均屬犯罪所得，其中擴香瓶1瓶、B4電池1盒、A3電
    池2盒（其中1盒已使用1顆，餘59顆）業經警方扣押並發還
    告訴人潘姵綺，此有贓物認領保管單1紙在卷可稽（見110年
    度偵字第38840卷第17頁），是除業經警方扣押並發還告訴
    人潘姵綺之擴香瓶1瓶、B4電池1盒、A3電池2盒（其中1盒為
    59顆）外，剩餘未扣案之犯罪所得50嵐烏龍鮮奶茶1杯、擴
    香瓶1瓶、A3電池1顆、絲滑奶香圓麵包1盒，並未實際合法
    發還告訴人潘姵綺，爰依刑法第38條之1第1項前段、第3項
    之規定，於被告所犯該次犯行項下宣告沒收，於全部或一部
    不能沒收或不宜執行沒收時，追徵其價額。
據上論斷，應依刑事訴訟法第273條之1第1項、第299條第1項前
段，刑法第320條第1項、第42條第3項前段、第51條第7款、第38
條之1第1項前段、第3項、第4項，刑法施行法第1條之1第1項，
判決如主文。
本案經檢察官黃彥琿提起公訴，經檢察官張啓聰到庭執行職務。
中　　華　　民　　國　　111 　年　　3 　　月　　16　　日
                  刑事第二十五庭  法  官      曾淑娟
上列正本證明與原本無異。
如不服本判決，應於判決送達後20日內敘明上訴理由，向本院提
出上訴狀 (應附繕本) ，上訴於臺灣高等法院。其未敘述上訴理
由者，應於上訴期間屆滿後20日內向本院補提理由書「切勿逕送
上級法院」。
                                   書記官　   張佑慈
中　　華　　民　　國　　111 　年　　3 　　月　　17　　日

附錄本案論罪科刑法條全文：
中華民國刑法第320條
意圖為自己或第三人不法之所有，而竊取他人之動產者，為竊盜
罪，處5年以下有期徒刑、拘役或50萬元以下罰金。
意圖為自己或第三人不法之利益，而竊佔他人之不動產者，依前
項之規定處斷。
前二項之未遂犯罰之。